【裁判字號】    90,易,2890
【裁判日期】    901212
【裁判案由】    毒品危害防制條例
【裁判全文】
臺灣板橋地方法院刑事判決                          九十年度易字第二八九號
    公  訴  人  臺灣板橋地方法院檢察署檢察官
    被      告  甲○○
    選任辯護人  張文寬律師
右列被告因違反毒品危害防制條例案件，經檢察官提起公訴（八十九年度毒偵字第五
二九八號），本院判決如左：
    主  文
甲○○持有第二級毒品，處拘役肆拾日，如易科罰金，以參佰元折算壹日。扣案之大
麻壹包（驗餘淨重拾貳點肆柒公克），沒收並銷燬之。
    事  實
一、甲○○曾於民國（下同）七十四年間因偽造文書案件，經臺灣臺北地方法院於七
    十四年八月三十日以七十四年度易字第四四四七號判決有期徒五月確定，並於七
    十五年六月二十一日易科罰金執行完畢（尚不構成累犯）。猶不知悔改，其知悉
    大麻係毒品危害防制條例第二條第二項第二款所規定之第二級毒品，依法不得持
    有，竟於八十九年一月初某日晚間，在臺北市○○路與基隆路口一家不詳店名之
  迪斯可ＰＵＢ內，向一不詳姓名年籍、年約三十餘歲之男子，購得第二級毒品大
    麻一包（驗餘淨重十二．四七公克）持有之。嗣於八十九年七月八日左右攜回臺
    北縣中和市○○街三六號二樓之三住處而繼續持有之。迨至八十九年七月十五日
    凌晨一時許，在臺北縣三峽鎮○○路三六七巷口查獲甲○○、與其同居女友乙○○、丁○○及另外四名越南籍女子，經乙○○帶同警方於同日凌晨三時至臺北縣
    中和市○○街三六號二樓住處，查獲甲○○持有之前揭大麻一包（驗餘淨重為十
    二．四七公克），始偵知上情。
二、案經臺北縣警察局三峽分局報請臺灣板橋地方法院檢察署檢察官偵查起訴。
    理  由
一、訊據被告甲○○固坦承警方於渠住處查扣第二級毒品大麻一包，惟矢口否認有何
    持有大麻之行為，辯稱：扣案之第二級毒品大麻為同居女友乙○○所有云云。
（一）、經查，扣案之毒品一包，經法務部調查局以化學呈色法、氣相層析質譜儀分
        析法檢驗結果，認送驗塊狀煙草含有第二級第二四項毒品大麻成分，淨重十
        二．四七公克，此有該局八十九年八月七日（八九）陸（一）字第八九一七
        一○二二號鑑定通知書一件在卷可稽。堪認上揭扣案塊狀煙草為俗稱大麻煙
        之第二級毒品。
（二）、又查，證人乙○○於檢察官訊問指證：「（查扣之大麻何來？）是甲○○的
        」（詳參偵查卷第二十七頁八十九年八月二十四日訊問筆錄）；而經本院囑
        託臺灣士林地方法院訊問時，證人乙○○猶堅指：「是甲○○帶回來的，是
        甲○○的」、「那時我和甲○○同居約二星期被警察查獲，是在警察查獲約
        一星期前甲○○將大麻帶到中和市景德住處」（詳參九十年十月十六日囑託
        訊問筆錄）。且證人丁○○亦到庭證言：「我記得晚上有我、甲○○、乙○○一起出去玩，後來甲○○他們說要去ＰＵＢ玩，．．．我有看到甲○○在
        ＰＵＢ裡面把錢交給另外一個人，那個人是男是女，因為燈光昏暗，我也看
        不清楚，那個人就把壹個東西給甲○○，甲○○告訴我說這是大麻，．．．
        」（詳參本院九十年十一月二十八日審判筆錄），核與被告本院審理時自承
        ：渠有去ＰＵＢ裡面買大麻一情相符（詳參本院九十年十一月二十八日審判
        筆錄），足見被告確有購買大麻行為。
（三）、再查，證人即查獲警察丙○○到庭證言：「．．．大麻是在被告的房間床頭
        櫃的抽屜裡的一個小盒子，裡面除了大麻還有放存摺，其他東西我沒有印象
        ，存摺是甲○○的，我認為這個房間是被告與乙○○共同使用的，現場還有
        另二個房間，是兩個越南女子使用的」（詳參本院九十年十一月七日訊問筆
        錄），雖被告當庭否認盒子內放置其所有之存摺，惟以被告與證人丙○○素
        無仇怨，證人丙○○應無設詞誣陷被告之理？縱使證人乙○○與被告同居一
        室，然該盒子既是供被告使用之物，進而扣案之第二級毒品大麻應係在被告
        實力支配之下而持有無疑。
（四）、雖證人丁○○於本院調查時證言：伊在車上有看見乙○○把錢交給被告，而
        被告在車上把大麻交給乙○○，被告亦告知伊這包東西是大麻云云（詳參本
        院九十年十一月二十八日審判筆錄）；核與被告同日受訊之辯詞相符。惟被
        告前於本院調查時自白：「乙○○叫我把一萬元交給丁○○，給他去買大麻
        ，我只是把錢交給丁○○，錢是乙○○出的，當時八十九年一月初，乙○○
        在車上她把錢交給我，我下車把錢交給丁○○，丁○○把大麻交給我，我回
        車上把大麻交給乙○○，我們是開車去，車是我開的，當時車停放的地點是
        臺北市○○路、迪斯可ＰＵＢ前面」（詳參本院九十年九月五日訊問筆錄）
        、「當時是乙○○把錢交給我，我再把錢交予丁○○去買」（詳參本院九十
        年十一月七日訊問筆錄），易言之，被告於證人丁○○到庭受訊前，均稱是
        證人丁○○出面購買第二級毒品大麻，及至證人丁○○到庭，則翻異前詞，
        改稱：是渠與證人丁○○一起進入ＰＵＢ店中，由渠出面買云云。是其就出
        面購買毒品之人究為何人，前後供述不一，已有重大瑕疵；又縱使如證人丁○○或被告所辯，扣案第二級毒品大麻係證人乙○○將錢交給被告購買，復
        於購得後再轉交與證人乙○○，以被告與證人乙○○為同居男女友關係，尚
        難執此交付金錢毒品之表象，遽論證人乙○○為真正持有第二級毒品大麻之
        人。被告所辯，應屬卸責之詞，不足採信。事證明確，被告犯行洵堪認定。
二、按被告甲○○購買第二級毒品大麻而持有，核其所為，係犯毒品危害防制條例第
    十一條第二項持有第二級毒品罪。爰審酌被告曾有偽造文書前科，此有臺灣高等
    法院檢察署刑案紀錄簡覆表一件在卷可考、其犯罪動機、目的、手段、持有數量
    、對社會治安危害程度，及其犯罪後之態度等一切情狀，量處如主文所示之刑，
並諭知易科罰金之折算標準。至扣案之第二級毒品大麻（驗餘淨重十二．四七公
    克），扣除鑑定過程中滅失部分外，均應依毒品危害防制條例第十八條第一項前
    段之規定，沒收並銷燬之。
據上論斷，應依刑事訴訟法第二百九十九條第一項前段，毒品危害防制條例第十一條
第二項、第十八條第一項前段，刑法第十一條前段、第四十一條第一項，罰金罰鍰提
高標準條例第二條，判決如主文。
本案經檢察官吳宗光到庭執行職務
中    華    民    國      九十        年      十二    月      十二    日
                                      臺灣板橋地方法院刑事第二庭
                                          法  官  高    玉    舜
右正本證明與原本無異。
如不服本判決，應於判決送達後十日內，向本院提出上訴狀。
                                          書記官  田    世    杰
中    華    民    國      九十        年      十二    月    十三      日
附錄本案論罪科刑法條全文：
毒品危害防制條例第十一條
持有第一級毒品者，處三年以下有期徒刑、拘役或新台幣五萬元以下罰金。
持有第二級毒品者，處二年以下有期徒刑、拘役或新台幣三萬元以下罰金。
持有專供製造或施用毒品之器具者，處一年以下有期徒刑、拘役或新台幣一萬元以下
罰金。


司法院資訊處製作；財團法人民間司法改革基金會備份。
